臺灣士林地方法院民事簡易判決
110年度簡字第76號
原      告  張仁豪  
訴訟代理人  邱怡瑄律師
被      告  張瓊玟  
訴訟代理人  陳怡文律師
上列當事人間請求損害賠償事件（交通），原告提起刑事附帶民
事訴訟，經本院刑事庭裁定移送前來（109年度審交附民字第212
號），本院於民國111年4月25日言詞辯論終結，判決如下：
    主  文
被告應給付原告新臺幣壹佰貳拾壹萬肆仟零伍元，及自民國一○
九年十二月二十九日起至清償日止，按週年利率百分之五計算之
利息。
原告其餘之訴駁回。
訴訟費用由被告負擔百分之六十四，餘由原告負擔。
本判決第一項得假執行。但被告如以新臺幣壹佰貳拾壹萬肆仟零
伍元為原告預供擔保，得免為假執行。　　
原告其餘假執行之聲請駁回。
    事  實  及  理  由
壹、程序部分
一、按民事訴訟法第427條第2項於民國110年1月20日修正公布，
    新增第11款「本於道路交通事故有所請求而涉訟」之訴訟，
    不問其標的金額或價額一律適用簡易程序，並自110年1月22
    日起施行。又上開修正條文施行後，於修正前已繫屬之事件
    ，其法院管轄權及審理程序，未經終局裁判者，適用修正後
    之規定，曾經終局裁判者，則適用修正前之規定，增訂之民
    事訴訟法施行法第4條之1規定甚明。本件原告本於道路交通
    事故請求侵權行為損害賠償，核屬修正後民事訴訟法第427
    條第2項第11款所列之訴訟，且於民事訴訟法修正前已繫屬
    本院，尚未經終局裁判，依民事訴訟法施行法第4條之1規定
    ，其審理程序應適用修正後之規定，故本件爰依簡易程序為
    民事簡易判決，合先敘明。
二、次按訴狀送達後，原告不得將原訴變更或追加他訴。但擴張
    或減縮應受判決事項之聲明者，不在此限。民事訴訟法第25
    5條第1項第3款定有明文。查原告提起附帶民事訴訟時，原
    聲明請求被告給付原告新臺幣（下同）180萬6,237元，及自
    起訴狀繕本送達翌日起至清償日止，按年息百分之五計算之
    利息。嗣於審理中，具狀減縮醫療費用及機車維修費用，並
    擴張勞動力減損金額，其終聲明為：㈠被告應給付原告189萬
    2,539元，及其中177萬3,535元自起訴狀繕本送達翌日起至
    清償日止，及其中11萬9,004元自民事準備狀送達翌日起至
    清償日止，均按年息百分之五計算之利息。㈡願供擔保請准
    宣告假執行（見本院卷第132頁民事準備狀、本院卷第301頁
    筆錄）。經核原告所為係減縮及擴張應受判決事項之聲明，
    於法並無不合，應予准許。
貳、實體部分
一、原告主張：
  ㈠被告於民國108年5月9日19時56分許，騎乘車牌號碼000-0000
    號普通重型機車（下稱系爭2025號機車），沿臺北市士林區
    中山北路四段由南往北方向行駛，行經同路段與通河街交岔
    路口時，本應注意車輛行駛至交岔路口時，其行進、轉彎應
    遵守燈光號誌，而依當時天候雨、夜間有照明、路面係潮濕
    無缺陷之柏油路、路況無障礙物、視距良好等情，又無不能
    注意之情事，竟疏未注意，貿然闖越紅燈前行，適有原告騎
    乘車牌號碼000-000號重型機車（下稱系爭588號機車）於中
    山北路四段待轉通往通河街方向行駛，原告見狀閃避不及，
    致與被告騎乘之系爭2025號機車發生碰撞（下稱系爭交通事
    故），原告因此左側踝部挫傷扭傷擦傷，並致左小腿與阿氏
    肌腱挫傷、左側屈足姆長肌肌腱撕裂傷併沾黏、左足大拇指
    鷹爪變形、槌狀變形、左足第二趾鷹爪變形等傷害（下稱系
    爭傷害），原告並於109年2月3日至8日住院接受手術，術後
    石膏固定。
  ㈡原告因系爭交通事故致生系爭傷害，受有下列損害：
  ⒈支出醫療費用6,608 元、因行動不便需搭乘計程車或公車往
    返醫院而支出交通費用4,055元、因患部須定期置換紗布、
    石膏及固定繃帶及為維持患部乾燥需使用腋下拐、護腕帶等
    醫療器具，支出醫療用品費用1萬1,272元。
  ⒉親屬看護費用：原告於傷後一個月、108年9月18日起半個月
    、109年2月手術住院及恢復期間1個半月，至少3個月有全日
    專人看護之必要，以每日2,200 元計算，請求親屬照顧看護
    費用19萬8,000 元。
  ⒊原告騎乘之系爭588號機車，因系爭交通事故而毀損，支出維
    修費用工資、道路救援費用3,600元。
  ⒋績效獎金及勞動力減損部分：
  ⑴原告因系爭交通事故無法通過體能測驗，109年度之考績減分
    而受有無法領取相當於一個月薪資之績效獎金7萬4,555元之
    損害。
  ⑵系爭交通事故發生後，原告之勞動能力粗估減損10% ，而原
    告現為軍職，自92年11月17日入伍，服役年限為26年，至11
    9年4月4日屆滿，自系爭交通事故發生時起至退役之日止共1
    1年，依原告每月薪資7萬4,555元算，每年減損之勞動力損
    失為8 萬9,466元（74555×10%×12＝89466）；又系爭交通事
    故發生時，原告為41歲，客觀上應可工作至強制退休年齡65
    歲，自119年5月9日退伍後至強制退休前，原告尚可工作7年
    ，依109 年每月基本工資2萬3,800元計算，每年之勞動力損
    失為2 萬8,560元（23800×10%×12＝28560），再分別依霍夫
    曼公式計算後，請求被告一次給付勞動力損失109萬4,449元
    。
  ⒌原告受系爭傷害迄今左腿仍不時腫脹疼痛，不但影響睡眠品
    質，亦影響日常生活，且因左腿受嚴重傷害無法跑跳，未來
    體能測驗均不可能合格，除直接影響每年考績及績效獎金外
    ，也將導致未來無法升遷，不能領取領導獎金、主管加給等
    ，衡酌原告所受精神上痛苦及一切情狀，請求被告賠償精神
    慰撫金50萬元。
  ㈢為此，爰依民法第184條第1項前段、第191條之2 、第193 條
    及第195 條之規定提起本訴等語，並聲明：⒈被告應給付原
    告189萬2,539元，及其中177萬3,535元自起訴狀繕本送達翌
    日起至清償日止，及其中11萬9,004元自民事準備狀送達翌
    日起至清償日止，均按年息百分之五計算之利息。⒉願供擔
    保請准宣告假執行。
二、被告則以：
  ㈠就系爭交通事故被告之肇責不爭執，惟就原告主張之賠償項
    目、損害計算方式及數額爭執如下：
  ⒈原告請求之醫療費用，應依原告提出之實際支出醫療費收據
    為限即6,608元，逾此範圍之請求為無理由；醫療用品費用
    部分，除營養品並非必要外，其餘紗布、石膏、繃帶、腋下
    拐等輔助器之費用及原告請求之交通費用被告均不爭執。
  ⒉就原告住院期間109年2月3日至8日之看護費用被告不爭執，
    逾此範圍應無看護之必要性，又看護費用之計算應以每日2,
    200元、半日1,200元計算。
  ⒊機車維修費用被告不爭執，惟依法應計算折舊。
  ⒋就原告主張勞動力減損部分，並無診斷證明可證明原告因系
    爭交通事故受有永久之勞動力減損傷害，而績效獎金及服役
    之升級部分，其影響因素多端，其因果關係亦有疑義。
  ⒌精神慰撫金部分，請求應斟酌加害人與被害人雙方身分、資
    力與加害程度，及其他各種情形審酌是否相當。
  ㈡又本件刑事判決認定原告受有「左側踝部挫傷扭傷擦傷」之
    傷害，而原告卻主張受有「左小腿與阿氏肌腱挫傷、左側屈
    足姆長肌肌腱撕裂傷併沾黏、左足大拇指鷹爪變形、槌狀變
    形、左足第二趾鷹爪變形」等傷害，原告就此部分傷害與系
    爭交通事故間是否具因果關係應舉證其說，且原告提出之新
    光吳火獅紀念醫院（下稱新光醫院）108年5月11日開立之診
    斷證明書，亦未記載原告有前揭傷害，而本件原告所請求之
    數額大部分均非係「左側踝部挫傷扭傷擦傷」而生，此部分
    自應先由原告負舉證責任等語資為抗辯，並聲明：1.原告之
    訴駁回。2.如受不利判決，願供擔保請准宣告免為假執行。
三、本院之判斷：
　㈠原告主張被告於108年5月9日19時56分許，騎乘系爭2025號機
    車，沿臺北市士林區中山北路四段由南往北方向行駛，行經
    同路段與通河街交岔路口時，貿然闖越紅燈前行，適有原告
    騎乘系爭588號機車於中山北路四段待轉通往通河街方向行
    駛，兩車因而發生碰撞等情，為被告所不爭執，原告此部分
    主張應堪信為真實。
　㈡原告因系爭交通事故受有傷害，業據其提出新光醫院、李復
    健骨科診所、三軍總醫院診斷證明書為證，其中新光醫院10
    8年5月11日診斷證明書記載：「左側踝部挫傷扭傷擦傷」、
    李復健骨科診所108年6月22日診斷證明書記載：「左小腿與
    阿氏腱挫傷」、三軍總醫院108年8月7日診斷證明書記載：
    「左側屈足拇長肌腱裂傷併沾黏」、108年9月18日診斷證明
    書記載：「左足大拇指鷹爪變形」、109年2月12日診斷證明
    書記載：「左足大拇指槌狀變形、左足第二趾鷹爪變形」【
    109年度審交附民字第212號卷（下稱附民卷）第21、23、25
    、27、29頁】。被告雖以診斷證明書前後期病名記載不同，
    是否均與系爭交通事故相關一節提出爭執，但依三軍總醫院
    110年12月30日院三醫勤字第11000068127號函稱：「上述畸
    形影響立足、走路及下蹲功能，故當時診斷為左側屈足拇長
    肌腱裂傷併沾黏、左足大拇指鷹爪變形與左足大拇指槌狀變
    形，皆為左足大腳趾之傷害與最終變形所致，左足第二腳趾
    鷹爪變形同為大腳趾傷害與變形所致」、「張員左足踝腳趾
    之傷害與變形皆符合該員自述被車撞擊所導致之傷害及後遺
    症」（本院卷第320頁）。是原告主張因系爭交通事故受有
    前述傷害及後遺症，此部分應可認定。
　㈢按汽車行駛至交岔路口，其行進、轉彎應遵守燈光號誌或交
    通指揮人員之指揮，道路交通安全規則第102條第1項第1款
    定有明文。被告騎乘機車在系爭交岔路口闖越紅燈前行，因
    而撞擊於中山北路四段待轉通往通河街方向行駛之原告機車
    ，依上開規定，被告駕駛行為應有過失。按因故意或過失，
    不法侵害他人之權利者，負損害賠償責任；汽車、機車或其
    他非依軌道行駛之動力車輛，在使用中加損害於他人者，駕
    駛人應賠償因此所生之損害。但於防止損害之發生，已盡相
    當之注意者，不在此限；不法侵害他人之身體或健康者，對
    於被害人因此喪失或減少勞動能力或增加生活上之需要時，
    應負損害賠償責任；不法侵害他人身體、健康、名譽、自由
    、信用、隱私、貞操或不法侵害其他人格法益而情節重大者
    ，被害人雖非財產上之損害，亦得請求賠償相當之金額。民
    法第184條第1項前段、第191條之2、第193條第1項、第195
    條第1項分別定有明文。被告因前開過失駕駛行為，致原告
    受有系爭傷害，依上開法條規定，被告自應負侵權行為賠償
    責任。
　㈣關於原告請求損害賠償之金額，茲審酌如下：
　⒈醫療費用：
　　原告主張因就醫支出醫療費用6,608元，業據其提出醫療費
    用收據為證（附民卷第33至63頁），且為被告所不爭執（見
    本院卷第85、384頁筆錄）。
　⒉醫療用品費用：
　　原告主張支出醫療用品費用1萬1,272元，並提出相關統一發
    票、收據為證（附民卷第79至101頁），被告則抗辯其中「
    美國許氏2代粉光蔘粉」4,880元、3,436元，及「活顏膠原
    蛋白聚醣」966元非屬醫療必要費用。依三軍總醫院110年3
    月12日院三醫勤字第1100009311號函（本院卷第194頁）稱
    上開營養保健食品非醫療復健之必要用品。故扣除上開費用
    後，原告請求醫療用品費用1,990元（00000-0000-0000-000
    ），應予准許，逾此範圍之請求，則無理由。
　⒊交通費用：
　　原告主張因就醫支出交通費用總計4,055元，業據其提出計
    程車乘車證明為證（附民卷第67至75頁），且為被告所不爭
    執（見本院卷第85、384頁筆錄）。
　⒋親屬看護費用：
　⑴原告主張因系爭傷害需因由配偶照顧，以每日2,200元為標準
    ，故請求看護費用19萬8,000元等語。按親屬代為照顧被害
    人之起居，固係基於親情，但親屬看護所付出之勞力並非不
    能評價為金錢，雖因二者身分關係而免除被害人之支付義務
    ，惟此種基於身分關係之恩惠，自不能加惠於加害人。故由
    親屬看護時雖無現實看護費之支付，仍應認被害人受有相當
    於看護費之損害，得向加害人請求賠償，始符公平原則（最
    高法院94年度台上字第1543號判決意旨參照）。兩造於審理
    中同意全日、半日看護費用標準以2,200元、1,200元計算（
    見本院卷第86頁筆錄），惟被告除就原告住院之看護費用不
    爭執外，就原告其餘主張之看護費用爭執其必要性。
　⑵原告主張於109年2月3日至同年月8日在三軍總醫院住院手術
    期間之看護費用1萬3,200元（2200x6），此部分為被告不爭
    執（見本院卷第86、384頁筆錄）。
　⑶原告主張自108年5月9日受傷後1個月、108年9月18日起半個
    月之期間由配偶麥怡琳看護等語，雖舉三軍總醫院108年9月
    18日診斷證明書醫囑中記載：「宜修養三個月，不宜劇烈運
    動」，及經證人麥怡琳到庭證述照顧之事實（見本院卷第35
    3、354頁筆錄）。但依新光醫院110年3月30日新醫醫字第11
    00000171號函稱：「單一腳踝挫傷擦傷並無專人看護之必要
    」（見本院卷第226頁），及三軍總醫院110年3月12日院三
    醫勤字第1100009311號函稱：「張員之左足病況於108年9月
    18日至本院骨科就診，依當時病況左足趾屈足姆長肌腱斷裂
    併沾黏與左足大拇指鷹爪變形，建議需進行手術治療，經評
    估依該員之傷勢及復健治療，不需有專人照護」。認原告於
    此段期間無專人看護之必要，是原告縱使因傷行動不便，配
    偶麥怡琳基於親情從旁協助、照料，但此與日常生活起居、
    飲食無法自理，需由旁人看護之情形有別，是原告請求此部
    分之看護費用，並無理由。
　⑷原告主張於109年2月8日出院後1個半月由麥怡琳看護等語，
    依三軍總醫院110年3月12日院三醫勤字第1100009311號函稱
    ：「張員於109年2月3日接受足踝阿基里斯腱延長術、左足
    拇指與第二趾肌腱鬆解手術，術後需石膏固定約四至六週，
    期間需他人半日照顧生活起居約二至四週」（本院卷第194
    頁），佐以證人麥怡琳就原告於術後1個月照護情形到院證
    稱：醫生跟伊說盡量不要讓原告動到腳，是伊去外面採買、
    辦理事情，因為伊不會騎機車，所以非常不方便，會花很多
    時間跟金錢在處理事務上，在家裡時原告就盡量不要走動，
    除了上廁所、洗澡要攙扶他、幫他，若晚上原告痛醒要幫他
    拿藥，伊需要一直在原告身邊等語（本院卷第354頁筆錄）
    ，本院斟酌三軍總醫院上開函覆內容與證人麥怡琳證稱照護
    過程，認原告於手術出院後4週內，有半日看護之必要，故
    原告請求此段期間之半日看護費用3萬3,600元（28x1200）
    ，應予准許，逾此範圍之請求，則無理由。
　⑸以上，原告得請求之看護費用總計為4萬6,800元（13200+336
    00）。
　⒌機車修理費用：
　　原告主張系爭588號機車因系爭交通事故受有毀損而需修復
    ，因機車為85年10月出廠（見本院卷第188頁機車行照），
    修復零件費用於扣除折舊後幾無殘值，原告僅請求修復工資
    、道路救援費用總計3,600元，並提出機車維修估價單為證
    （附民卷第107、109頁），此部分為被告所不爭執（見本院
    卷第385頁筆錄）。
　⒍工作損失：
　　原告主張其任職軍職，因系爭傷害致109年度之考績減分而
    受有無法領取相當於1個月薪資之績效獎金7萬4,555元之損
    害等語，固提出108年8月薪資單為據（附民卷第103頁）。
    雖按國軍志願役軍官士官及志願士兵考績作業規定第12條第
    1項第1款規定：「考績績等甲等以上者：發給一個月俸給總
    額之一次考績獎金」（見本院卷第154頁），但此部分未據
    原告提出相關考績評定資料佐證，是原告此部分請求不應准
    許。
　⒎勞動能力減損：
  ⑴原告主張因系爭交通事故導致勞動能力減損，受有109萬4,44
    9元之損失等語。就原告勞動能力減損程度之評估，經囑託
    臺北榮民總醫院鑑定，依該院110年8月17日北總復字第1100
    003870號函檢送之工作功能評估報告、110年11月12日北總
    復字第1100005192號函、110年12月3日北總復字第11020001
    33號函（本院卷第243至247、308、318頁），認「個案目前
    主要之肢體功能受限在於與左腳跟活動相關之活動，如：需
    高度平衡、快速跑跳與蹲姿等活動。自陳久坐與站立、長走
    等姿勢皆容易感到左腳跟不適。且因左腳跟疼痛，活動時重
    心偏右側。個案在一般性活動上無顯著限制，但考量其職業
    之體能高度需求，包括：自陳工作任務中需要每年定期接受
    跑、跳及伏地挺身（需踮腳）等軍中體能訓練項目的評測會
    受到一些影響外，一般工作較無明顯限制。個人休閒部分的
    馬拉松、三鐵、游泳及登山多受影響」、「依據功能性能力
    評量法，評估結果顯示，就個案所從事工作而言，個案工作
    功能受限程度約為1%-10%，工作功能受到一些限制，可自行
    調整使得工作表現較不受限。可勝任工作」。以民法第193
    條第1項所謂減少勞動能力，乃指職業上工作能力一部之滅
    失而言，故審核被害人減少勞動能力之程度時，自應斟酌被
    害人之職業、智能、年齡、身體或健康狀態等各種因素，進
    而判斷其減少及殘存勞動能力之價值。斟酌原告主要之肢體
    功能受限在於與左腳跟活動相關之活動，依其現擔任軍職，
    職業特性對於體能有一定之要求，且原告自陳於退伍後，計
    畫從事巡山員或運動類工作，本院認原告之勞動能力減損比
    例應為8%。
  ⑵按陸海空軍軍官士官服役條例第4條第1項第1款規定：「常備
    軍官、常備士官，自任官之日起役；預備軍官、預備士官，
    自任官或授予預備軍官、預備士官適任證書之日起役；其服
    役區分如下：現役：以在營任軍官、士官者服之，至依法
    停役、退伍、解除召集、禁役或除役時為止。」、第6條第1
    項第5款規定：「軍官、士官服現役最大年限或年齡如下：
    中校二十六年。」原告係67年9月21日出生，現任職中校，
    任官日期為93年4月5日，有其個人電子兵籍資料在卷可證（
    本院卷第190頁），依此計算其退役日期為119年4月4日，以
    系爭交通事故發生時每月薪資達7萬4,555元（見附民卷第10
    3頁薪資表），故其每年減損勞動能力損害為7萬1,573元（7
    4555×12×8%≒71573，元以下四捨五入），原告請求系爭交通
    事故發生日即108年5月9日至119年4月4日，依霍夫曼式計算
    法扣除中間利息（首期給付不扣除中間利息）核計其金額為
    63萬5,641元【計算方式為：71,573×8.00000000+(71,573×0
    .00000000)×(8.00000000-0.00000000)=635,641.000000000
    0。其中8.00000000為年別單利5%第10年霍夫曼累計係數，8
    .00000000為年別單利5%第11年霍夫曼累計係數，0.0000000
    0為未滿一年部分折算年數之比例(330/365=0.00000000)】
    。
  ⑶原告如依上開規定退伍後，依其健康狀態客觀上可工作至勞
    動基準法第54條規定之強制退休年齡65歲即132年9月21日，
    原告請求自119年4月5日退伍後至132年9月21日此段期間中
    ，按109年每月基本工資2萬3,800元計算，其每年減損勞動
    能力損害為2萬2,848元（23800×12×8%＝22848），依霍夫曼
    式計算法扣除中間利息（首期給付不扣除中間利息）核計其
    金額為23萬9,789元【計算方式為：22,848×10.00000000+(2
    2,848×0.00000000)×(10.00000000-00.00000000)=239,788.
    00000000000。其中10.00000000為年別單利5%第13年霍夫曼
    累計係數，10.00000000為年別單利5%第14年霍夫曼累計係
    數，0.00000000為未滿一年部分折算年數之比例(169/366=0
    .00000000)】。
  ⑷以上，原告因系爭傷害所受減損勞動能力數額為87萬5,430（
    635641+239789）。
　⒏慰撫金：
　　按精神慰撫金之賠償須以人格權遭遇侵害，使精神上受有痛
    苦為必要，其核給之標準固與財產上損害之計算不同，然非
    不可斟酌雙方身分資力與加害程度，及其他各種情形核定相
    當之數額（最高法院51年台上字第223號判決先例意旨參照
    ）。本院審酌原告因系爭交通事故受有系爭傷害，並經多次
    回診、治療、復健，期間遭受生活上諸多不便，自可認其精
    神受有相當之痛苦。原告自陳為中興大學畢業，國防大學空
    軍指揮參謀學院正規班結業，歷任上尉排長及連長、少校防
    空參謀官、中校作戰訓練官等軍職，現為中校化學兵參謀官
    ，每月收入7萬6,615元，名下有現居新北市新莊區房地、股
    票投資；被告自陳為東吳大學肄業，任職媒體製作公司，月
    薪約2萬4,000元，名下無任何資產（見本院卷第275頁民事
    準備二狀、第287至297頁民事陳報狀、第385頁筆錄），並
    有兩造之稅務電子閘門財產所得調件明細表在卷可參，考量
    系爭交通事故發生經過、原告所受之傷勢與精神上所受痛苦
    等一切情狀，認原告請求之非財產上損害賠償於30萬元之範
    圍內，尚屬適當，逾此範圍，則不予准許。
　㈤強制汽車責任保險法第32條規定：「保險人依本法規定所為
    之保險給付，視為被保險人損害賠償金額之一部分；被保險
    人受賠償請求時，得扣除之」。原告自陳業已領取強制汽車
    責任保險金2萬4,478元（見本院卷第357頁筆錄），於扣除
    強制汽車責任保險金後，原告得請求之金額為121萬4,005元
    （6608+1990+4055+46800+3600+875430+000000-00000）。
　㈥末按給付無確定期限者，債務人於債權人得請求給付時，經
    其催告而未為給付，自受催告時起，負遲延責任，其經債權
    人起訴而送達訴狀，與催告有同一之效力；遲延之債務，以
    支付金錢為標的者，債權人得請求依法定利率計算之遲延利
    息；應付利息之債務，其利率未經約定，亦無法律可據者，
    週年利率為百分之五，民法第229條第2項、第233條第1項前
    段、第203條分別定有明文。本件原告請求被告給付一定金
    額，屬以支付金錢為標的，依上開規定，原告就上開賠償金
    額請求被告給付自起訴狀繕本送達即109年12月28日（見本
    院卷第64頁送達證書、第65頁臺北市政府警察局大同分局重
    慶北路派出所寄存司法文書登記及具領登記簿、第84頁筆錄
    ）翌日起至清償日止，按週年利率百分之五計算之利息，為
    有理由。
四、綜上所述，原告基於侵權行為法律關係，請求被原告給付12
    1萬4,005元，及自109年12月29日起至清償日止，按週年利
    率百分之五計算之利息，為有理由，應予准許；逾此範圍之
    請求，則無理由，應予駁回。
五、兩造均陳明願供擔保，請准宣告假執行及免為假執行。就原
    告勝訴部分，本件係適用簡易訴訟程序所為被告敗訴之判決
    ，依民事訴訟法第389條第1項第3款規定，應依職權宣告假
    執行，原告請求供擔保宣告假執行，核無必要，本院並定被
    告以相當金額供擔保後，得免為假執行；至原告敗訴部分，
    其假執行之聲請因失所附麗，應併予駁回之。
六、本件事證已臻明確，兩造其餘之攻擊或防禦方法及未經援用
    之證據，經本院斟酌後，認為均不足以影響本判決之結果，
    自無一一詳予論駁之必要，併此敘明。
七、據上論結，原告之訴為一部有理由、一部無理由，依民事訴
    訟法第436條第2項、第79條、第389條第1項第3款、第392條
    第2項，判決如主文。
中　　華　　民　　國　　111 　年　　5 　　月　　23　　日
                          民事第二庭
                              法  官  辜  漢  忠  
以上正本係照原本作成。
如對本判決上訴，應於判決送達後20日內向本院提出上訴狀，若
委任律師提起上訴者，應一併繳納上訴審裁判費，否則本院得不
命補正逕行駁回上訴。
中　　華　　民　　國　　111 　年　　5 　　月　　23　　日
                              書記官  潘  盈  筠